臺灣臺北地方法院刑事判決　　　　　　　 94年度訴字第344號
公　訴　人　臺灣臺北地方法院檢察署檢察官
被　　　告　甲○○
上列被告因違反著作權法案件，經檢察官提起公訴（93年度偵字
第16011號、94年度偵字第3286號），因被告於本院準備程序中
就被訴事實為有罪之陳述，經本院合議庭裁定由受命法官獨任進
行簡式審判程序並判決如下：
    主  文
甲○○連續意圖出租而擅自以重製於光碟之方法侵害他人之著作
財產權，累犯，處有期徒刑陸月，如易科罰金，以佰元折算壹
日。扣案如附表所示之物均沒收。
    事  實
一、甲○○前因妨害風化案件，經本院判處有期徒刑5月確定，
    甫於民國（下同）89年03月10日易科罰金執行完畢。詎甲○
    ○猶不知悔改，於擔任忠懋影視社（設臺北市松山區○○○
    路222巷16號1樓）實際負責人期間，明知韓劇「大長今」係
    Gala Venture Group Limited、Ching Ching Images＆
    Sounds Tech Corp.、PERTTY TIME Ltd. 享有著作權或台灣
    地區發行權之視聽著作，「巴黎戀人」則係Gala Venture
    Gro up Limited、PERTTY TIME Ltd.享有著作權或台灣地區
    發行權之視聽著作，且均已專屬授權我國華亞國際傳播股份
    有限公司（下稱華亞公司），在台灣地區獨家享有重製、出
    租等權利，非經該公司授權或同意，不得擅自重製、出租附
    表所示影音光碟。詎甲○○竟意圖出租而基於概括犯意，未
    經華亞公司之許可，於93年間先行購得「大長今」家用版影
    音VCD 一套後，即在上址店內擅自重製上開視聽著作於光碟
    共三套。又於94年1月間及2月2日，分別由友人自大陸帶回
    、及被告向華亞公司購得之「巴黎戀人」影音DVD 一套後，
    在上址店內擅自重製上開視聽著作於光碟共45片。甲○○復
    以每片新臺幣（下同）16元之價格，出租予不特定之人，以
    此方法侵害華亞公司之著作財產權。嗣於93年8月30日下午3
    時33分，經警在上址查獲上情，並扣得盜版「大長今」影音
    光碟87片；復於94年2月3日晚間9時10分，經警在上址查獲
    光碟燒錄機1台、盜版「巴黎戀人」影音光碟45片及光碟廣
    告盒3盒。
二、案經華亞公司訴由臺北市政府警察局中正第一分局及臺北縣
    政府警察局蘆洲分局報請臺灣臺北地方法院檢察署檢察官偵
    查起訴。
    理  由
一、上揭事實，業經被告甲○○於警訊及偵審中坦承不諱，核與
    告訴人指述情節相符，並有附表所示之物扣案可稽，另有告
    訴人公司執照、營利事業登記證、授權合約書、行政院新聞
    局錄影節目審查合格證明書影本等附卷可按，足徵被告之自
    白與事實相符。是本件事證明確，被告上開犯行洵堪認定，
    應予依法論科。
二、論罪：
  (一)核被告所為，係犯著作權法第91條第3項、第2項之意圖出租
    而擅自以重製於光碟之方法侵害他人之著作財產權，及同法
    第92條擅自以出租之方法而侵害他人之著作財產權罪。又著
    作權法第91條第3項之違法重製著作於光碟，為公訴罪，並
    非告訴乃論之罪，著作權法第100條定有明文。從而本罪既
    不以告訴為追訴之要件，則告訴人雖於偵查中具狀撤回告訴
    ，公訴人並不受其拘束，本院亦應對被告進行審判並科處刑
    罰，附此敘明。
  (二)又被告先後多次非法重製影音光碟後，復出租與他人之行為
    時間緊接，觸犯構成要件相同之罪名，顯基於概括犯意為之
    ，應依連續犯之規定以一罪論並加重其刑。
  (三)被告連續出租違法重製光碟之低度行為，為連續意圖出租而
    違法重製光碟之高度行為所吸收，不另論罪。
三、科刑：
  (一)按被告甲○○曾因妨害風化案件，經法院判處有期徒刑5月確
    定，甫於89年03月10日易科罰金執行完畢，有台灣高等法院
    被告前案紀錄表一份在卷可按，其於五年內再犯有期徒刑以
    上刑之本罪，為累犯，應加重其刑。
  (二)爰審酌被告不以正當途徑賺取錢財，竟擅自重製並出租盜版
    光碟，侵害他人著作權，欠缺保護智慧財產權之概念；惟被
    告所經營之影視社頗具規模，所出租之影音光碟絕大多數均
    屬合法，其中非法出租之影音光碟數量所佔比率甚低，且被
    告業與告訴人華亞公司和解，並賠償告訴人六萬元，有和解
    書一分在卷可按等一切情狀，量處如主文所示之刑，並諭知
    易科罰金之折算標準，以資懲儆。
四、沒收：
    扣案如附表所示之物，均依著作權法第98條前段規定宣告沒
    收。
五、應適用之法律：
    刑事訴訟法第273條之1第1項、第299條第1項前段，著作權
    法第91條第2項、第3項、第92條、第98條，刑法第11條前段
    、第56條、第47條、第41條第1項前段，罰金罰鍰提高標準
    條例第1條前段、第2項。
本案經檢察官蕭惠菁到庭執行職務
中　　華　　民　　國　　94　　年　　5　　月    17     日
                        刑事第三庭法  官  邱  琦
以上正本證明與原本無異
如不服本判決，得自收受送達之日起10日內，向本院提出上訴狀
                                  書記官  林素霜
中　　華　　民　　國　　94　　年　　5 　　月　　19　　日
附錄本案論罪科刑法條：
著作權法第91條
擅自以重製之方法侵害他人之著作財產權者，處3年以下有期徒
刑、拘役，或併科新臺幣75萬元以下罰金。
意圖銷售或出租而擅自以重製之方法侵害他人之著作財產權者，
處6月以上5年以下有期徒刑，得併科新臺幣20萬元以上200萬元
以下罰金。
以重製於光碟之方法犯前項之罪者，處6月以上5年以下有期徒刑
，得併科新臺幣50萬元以上500萬元以下罰金。
著作僅供個人參考或合理使用者，不構成著作權侵害。
著作權法第92條
擅自以公開口述、公開播送、公開上映、公開演出、公開傳輸、
公開展示、改作、編輯、出租之方法侵害他人之著作財產權者，
處3 年以下有期徒刑、拘役、或科或併科新臺幣75萬元以下罰金
。
附表：
盜版「大長今」影音光碟87片、光碟燒錄機1台、盜版「巴黎戀
人」影音光碟45片及光碟廣告盒3盒。
